# 请教陈版，商誉减值资产组确定

提问人：cjzhangyong 时间：2019-10-25 06:30:13
看到一个案例商誉减值测试对应资产组账面价值包括固定资产，无形资产，在建工程，长期待摊费用，其他非流动资产。资产组不包括流动资产部分，长期股权投资账面价值吗？

回答人：chenyiwei
1 、对合营、联营企业的股权投资是否纳入资产组，取决于该合营联营企业的经营业务与本资产组有无协同效应，是否存在关联交易等因素。如果联营合营企业的业务相对独立的，则不纳入资产组账面价值。
2 、对资产组经营活动相关的经营性流动资产和流动负债，可以选择不纳入资产组，也可以先按照存货、金融工具等准则对其进行减值测试和充分计提准备后，将账面价值纳入资产组账面价值中。但是此时应注意遵循一致性原则，同步在测算资产组的未来现金流量时考虑营运资金增减变动的影响。参考《瑞华研究 2018 》之问题1-3-7。